【裁判字號】    98,交抗,1318
【裁判日期】    980630
【裁判案由】    違反道路交通管理處罰條例
【裁判全文】
臺灣高等法院交通事件裁定            98年度交抗字第1318號
抗  告  人
即受處分人  甲○○
上列抗告人因違反道路交通管理處罰條例案件，不服臺灣板橋地
方法院97年度交聲字第2104號，中華民國97年12月31日裁定，提
起抗告，本院裁定如下：
    主  文
抗告駁回。
    理  由
一、本件抗告人即受處分人甲○○不服原裁定，抗告意旨略稱：
    路口4個號誌全亮綠燈，我也依號誌指示燈行駛云云。
二、按汽車駕駛人轉彎時，不依標誌、標線、號誌指示者，處新
    臺幣（以下同）6百元以上1千8百元以下罰鍰，並記違規點
    數1點，道路交通管理處罰條例第48條第1項第2款、第63條
    第1項第1款分別定有明文。
三、本院查：
（一）抗告人於民國97年5月25日下午4時30分許，駕駛9062-PD
      號自用小貨車，沿臺北縣板橋市○○路○段行駛，行經大
      觀路2段與龍興街路口處欲向左迴轉時，雖左轉指示燈已
      熄滅，仍逕行向左迴轉，因而與大觀路2段對向車道之來
      車發生碰撞（抗告人所涉過失傷害罪行，由臺灣板橋地方
      法院另案審理），經臺北縣政府警察局員警以抗告人轉彎
      時不依號誌指示為由，逕行掣單舉發，並經原處分機關即
      交通部公路總局臺北區監理所裁處抗告人罰鍰6百元並記
      違規點數1點等情，有臺北縣政府警察局北縣警交字第C00
      000000號舉發違反道路交通管理事件通知單、交通部公路
      總局北監自裁字裁40-C00000000號違反道路交通管理事件
      裁決書各乙紙在卷可稽（見原審卷第6頁、第12頁）。
（二）抗告人雖以案發時路口4個號誌全亮綠燈等詞置辯，惟此
      為抗告人片面主張，抗告人並未舉出任何證據以實其說，
      而依臺北縣政府警察局板橋分局97年7月23日北縣警板交
      裁字第0970031010號函所載：「…該路口號誌設有左轉專
      用時相，抗告人駕駛9062-PD號自用小貨車於左轉箭頭綠
      燈已熄滅後仍逕自左迴轉，未依左轉時相行駛，違規屬實
      …」（見原審卷第7頁）；另觀臺灣省臺北縣區車輛行車
      事故鑑定委員會97年10月6日北縣鑑字第971161號鑑定意
      見書所載：「…號誌輪放情況為：第一時相：浮洲橋下
      大觀路2段往1段方向直行與左轉箭頭綠燈時，對向由大觀
      路2段往浮洲橋方向為紅燈。第二時相：浮洲橋下大觀
      路2段往1段方向直行箭頭綠燈時，對向由大觀路2段往浮
      洲橋方向為圓形綠燈。第三時相：浮洲橋下大觀路2段
      往1段方向直行紅燈時，對向由大觀路2段往浮洲橋方向亦
      為紅燈，此時龍興街為綠燈，有監視器光碟1片及翻拍照
      片4張…」、「抗告人駕駛自用小貨車，未依號誌（於左
      轉保護時相號誌綠燈關閉時）迴轉行駛，為肇事原因」（
      見原審卷第17頁至第18頁）等情，足認抗告人前開辯詞，
      殊無足採，本件抗告人有上揭未依交通號誌指示行駛之違
      規事實，堪可認定。
（三）綜上所述，本件抗告人違規事證明確，原審同此認定，據
      以維持原處分機關依道路交通管理處罰條例第48條第1項
      第2款、第63條第1項第1款規定，裁罰抗告人罰鍰6百元並
      記違規點數1點之裁處結果，認事用法，均無不合。抗告
      人復執業經原審調查審酌之同一辯詞提起本件抗告，為無
      理由，應予駁回。
據上論斷，應依道路交通案件處理辦法第26條，刑事訴訟法第41
2條，裁定如主文。
中    華    民    國    98    年    6     月    30    日
                  刑事第十三庭  審判長法  官   曾德水
                                      法  官   林婷立
                                      法  官   陳恆寬
以上正本證明與原本無異。
不得再抗告。
                                      書記官   黃家麟
中    華    民    國    98    年    7     月    1     日


司法院資訊處製作；財團法人民間司法改革基金會備份。
